【裁判字號】    89,易,2952
【裁判日期】    890810
【裁判案由】    賭博
【裁判全文】
臺灣高雄地方法院刑事判決                        八十九年度易字第二九五二號
    公  訴  人  臺灣高雄地方法院檢察署檢察官
    被      告  丙○○
    被      告  己○○
    被      告  甲○○
右列被告因賭博案件，經檢察官提起公訴（八十九年度偵字第二八三八號、第六０三
二號），本院判決如左：
    主  文
丙○○共同連續意圖營利，聚眾賭博，累犯，處有期徒刑肆月，如易科罰金，以參佰
元折算壹日。扣案之天九牌拾付、骰子參拾玖顆、抽頭金參仟元、鑰匙壹支，均沒收
。
己○○共同連續意圖營利，聚眾賭博，處有期徒刑貳月，如易科罰金，以參佰元折算
壹日。扣案之天九牌捌付、骰子參顆、抽頭金參仟元、鑰匙壹支，均沒收。
甲○○共同連續意圖營利，聚眾賭博，處有期徒刑貳月，如易科罰金，以參佰元折算
壹日。扣案之天九牌貳付、骰子參拾陸顆，均沒收。
    事  實
一、丙○○曾於民國八十四年間因賭博案件，經本院判處有期徒刑七月，臺灣高等法
    院高雄分院駁回上訴確定，於八十五年八月二十二日執行完畢，詎仍不知悔改，
    竟自八十九年一月二十五日九時起至同年月二十六日十四時三十分止，以一天新
    台幣（下同）五百元之代價雇用己○○，二人並基於意圖營利之概括犯意聯絡，
    由丙○○提供承租之高雄市○○區○○路三十二號二樓為賭博場所及所有之天九
    牌、骰子為賭具，己○○則負責在前開地點一樓把風，於賭客前來賭博時，以鑰
    匙開門讓其等進入，而聚集不特定多數人賭博財物，由賭客輪流作莊，如有贏錢
    ，則抽取十元、二十元不等之金額，嗣於同年月二十六日十四時三十分許，為警
    在上開地點查獲，並扣得當場賭博之賭具天九牌八付、骰子三顆，抽頭金三千元
    、鑰匙一支。丙○○於經檢察官諭知具保三萬元後，復承繼前開意圖營利之概括
    犯意，自同年三月七日起，以每日一千元之代價僱用甲○○，二人並基於意圖營
    利之概括犯意聯絡，由丙○○提供承租之高雄市三民區○○○路六一六號地下室
    作為賭博場所，並提供天九牌、骰子為賭具，甲○○則負責打埽、端茶水飲料予
    賭客及收取抽頭金之工作，而聚集不特定之多數人賭博財物，由賭客輪流作莊，
    如有贏錢，則抽取十元、二十元不等之金額，嗣於同年三月八日二十二時四十五
    分許，為警查獲，並扣得當場賭博之賭具天九牌二付、骰子三十六顆。
二、案經高雄市政府警察局新興分局及刑事警察大隊移送台灣高雄地方法院檢察署檢
    察官偵查起訴。
    理  由
一、訊據被告丙○○、己○○、甲○○對於右揭事實均坦承不諱，核與證人丁○○、
    庚○○、乙○○證述情節相符，且經證人張成讚、吳忠治、莊茂森、林士文、黃
    明吉、蔡明輝、許美蘭、林邱雪麗、辛○○、周勝賢、蔡春興、壬○○、石明坤
    、陳建男、陳冠全、顏國華、戊○○、陳文濱於警訊中證述明確，並有高雄市政
    府警察局新興分局臨檢現場紀錄、高雄市政府警察局刑警大隊偵三隊八分隊刑事
    案件現場紀錄各一紙、現場照片四張在卷可憑，且有當場賭博之賭具天九牌十付
    、骰子三十九顆、抽頭金三千元、鑰匙一支扣案可稽，是被告三人之自白與事實
    相符，本件事證明確，被告三人之犯行均堪以認定。
二、核被告三人所為，均係犯刑法第二百六十八條意圖營利供給賭博場所罪及意圖營
    利聚眾賭博罪。被告丙○○、己○○間及被告丙○○、甲○○間就上揭犯行，各
    有犯意之聯絡及行為之分擔，皆為共同正犯。又其三人前後多次意圖營利供給賭
    博場所、意圖營利聚眾賭博之犯行，時間緊接，方法相同，且觸犯構成要件相同
    之罪名，顯係基於概括犯意為之，應依連續犯之規定各論以一罪，並依法加重其
    刑。再被告三人所犯意圖營利供給賭博場所、意圖營利聚眾賭博二罪，係基於一
    個賭博犯意之決定而為之，其等以一行為而觸犯上開二罪名，為想像競合犯，均
    應依刑法第五十五條規定從一重之意圖營利聚眾賭博罪處斷。查被告丙○○曾於
    八十四年間因賭博案件，經本院判處有期徒刑七月，臺灣高等法院高雄分院駁回
    上訴確定，於八十五年八月二十二日執行完畢，有卷附之本院被告院內索引卡紀
    錄表、臺灣高等法院被告全國前案紀錄表各一份可按，其受有期徒刑之執行完畢
    ，五年以內再犯有期徒刑以上之罪，為累犯，應依法遞加重其刑。審酌被告三人
    犯罪之動機、目的、手段，及所為影響社會大眾僥倖心理層面，與經營時間僅尚
    短，犯罪後均坦承犯行等一切情狀，酌情分別量處如主文所示之刑，並均諭知易
    科罰金之折算標準。扣案之天九牌十付、骰子三十九顆為當場賭博之器具，應依
    刑法第二百六十六條第二項宣告沒收；扣案之鑰匙一支為供犯罪所用之物，抽頭
    金三千元為因犯罪所得之物，且均屬被告丙○○所有，業據被告丙○○、己○○
    供述在卷，應分別依刑法第三十八條第一項第二款、第三款宣告沒收。
據上論斷，應依刑事訴訟法第二百九十九條第一項前段，刑法第二十八條、第五十六
條、第二百六十八條、第五十五條、第四十七條、第二百六十六條第二項、第四十一
條、第三十八條第一項第二款、第三款，罰金罰鍰提高標準條例第一條前段、第二條
，判決如主文。
本案經檢察官楊慶瑞到庭執行職務。
中      華      民      國    八十九    年      八      月      十      日
                                  臺灣高雄地方法院刑事第一庭
                                    審判長法  官  陳  顯  榮
                                          法  官  曾  逸  誠
                                          法  官  黃  悅  璇
右正本證明與原本無異。
如不服本判決，應於判決送達後十日內，向本院提出上訴狀。
                                          書記官  沈      蘊
中    華    民    國      八十九      年      八      月      十      日
附錄法條：
中華民國刑法第二百六十八條
意圖營利，供給賭博場所或聚眾賭博者，處三年以下有期徒刑，得併科三千元以下罰
金。


司法院資訊處製作；財團法人民間司法改革基金會備份。
